臺灣高等法院高雄分院民事裁定          100年度抗字第210號
抗  告  人  承源興業有限公司
法定代理人  蔡玉秀
上列抗告人因與呂梅花等間清償債務強制執行參與分配事件聲請
訴訟救助，對於中華民國100 年7 月21日臺灣高雄地方法院100
年度執事聲字第131 號所為裁定提起抗告，本院裁定如下：
    主  文
抗告駁回。
抗告程序費用由抗告人負擔。
    理  由
一、抗告意旨稱：抗告人為誠實經營，小規模之企業，在此競爭
    激烈時代，生存本不易，為永續經營及公司內多數有革命情
    感員工之生計，一直盡力苦撐，豈料抗告人公司長年心血，
    卻不幸遭法院拍賣，不得不停止運作，身陷財務困難中，須
    四處籌措資金，仍然不足支應，此次參與分配，抗告人預估
    應可得到分配款項，對於公司困境之紓解有甚大之助益，公
    司員工亦無不引頸期盼公司能在困境中解脫，然抗告人目前
    實無力繳納大筆執行費用，乃聲請准予訴訟救助，迨參與分
    配所得，即可補足執行費，不會有所短欠，原裁定駁回抗告
    人之聲請，尚有未洽，應請廢棄原裁定，發回原審重審等情
    。
二、按當事人無資力支出訴訟費用而聲請訴訟救助者，關於無資
    力支出訴訟費之事由，應提出可使法院信其主張為真實並能
    即時調查之證據，以釋明之。此觀民事訴訟法第109 條第2
    項、第284 條規定自明，依強制執行法第30條之1 規定，於
    無資力支出執行費用時，亦在準用之列。本件抗告人在其向
    原審聲請訴訟救助之意旨及提抗告之理由所述，均僅陳述其
    公司之廠房遭受拍賣，公司停止運作，身陷財務困境，暫無
    資力預納本件執行費用，迄未提出可供法院即時調查之任何
    證據以為釋明，致本院無從信其主張無資力支出本件執行費
    用之事由為大概如是，依前開說明，自無從准許。且抗告人
    既為有限公司，必有股東數人，而本件欲參與分配之強制執
    行債權額高達新台幣45,000,000元（見原審100 年度司執字
    第78965 號影印卷），如預期可受高額分配款，則各股東應
    可集資先為墊付執行費用，分配後仍有餘利，此為事理之常
    。顯見抗告人聲請准予訴訟救助，免先繳納執行費用，為無
    理由，原裁定駁回抗告人之聲請，核無不合，抗告為無理由
    ，應予駁回。
三、據上論結，本件抗告為無理由，依強制執行法第30條之1 、
    民事訴訟法第495 條之1 、第449 條第1 項、第95條、第78
    條裁定如主文。
中    華    民    國   100    年    9     月    7     日
                              民事第一庭
                                  審判長法官  黃金石
                                  法      官  曾錦昌
                                  法      官  魏式璧
以上正本證明與原本無異。
如不服本裁定應於送達後10日內向本院提出再抗告狀（並按他造
當事人之人數附繕本），並繳納再抗告費新台幣1,000 元。
再為抗告僅得以適用法規顯有錯誤為理由，並應委任律師為代理
人。如委任律師提起抗告者，應一併繳納抗告費。
中    華    民    國    100     年    9    月    8    日
                                  書  記  官  黃麗蓉
附註：
抗告人之配偶、三親等內之血親、二親等內之姻親，或抗告人為
法人、中央或地方機關時，其所屬專任人員具有律師資格並經法
院認適當者，亦得為第三審代理人。
抗告人或其法定代理人具有律師資格者及前項情形，應於提起抗
告或委任時釋明之。